【裁判字號】    97,裁,2290
【裁判日期】    970422
【裁判案由】    加給
【裁判全文】
最  高  行  政  法  院  裁  定
                                     97年度裁字第02290號
再 審原 告  甲○○
            乙○○
            丙○○
            丁○○
            戊○○
            己○○
            庚○○
            辛○○
            壬○○
            癸○○
            子○○
            丑○○
            寅○○
            卯○○
            辰○○
            巳○○
            午○○
            未○○
            申○○
            酉○○
            戌○○
            亥○○
            天○○
            地○○
            宇○○
            宙○○
            玄○○
            黃○○
            Ａ○○
            Ｂ○○
            Ｃ○○
            Ｄ○○
            Ｅ○○
            Ｆ○○
            Ｇ○○
            Ｈ○○
            Ｉ○○
            Ｊ○○
            Ｋ○○
            Ｌ○○
            Ｍ○○
            Ｎ○○
            Ｏ○○
            Ｐ○○
            Ｑ○○
            Ｒ○○
            Ｓ○○
            Ｔ○○
            Ｕ○○
            Ｖ○○
            Ｗ○○
            Ｘ○○
            Ｙ○○
            Ｚ○○
            ａ○○
            ｂ○○
            ｃ○○
                          上5.
                          高雄.
                          1
再 審被 告  高雄市政府警察局
代  表  人  蔡俊章
上列當事人間加給事件，再審原告對於中華民國95年7月31日本
院95年度判字第1210號判決，提起再審之訴，本院裁定如下：
    主  文
再審之訴駁回。
再審訴訟費用由再審原告負擔。
    理  由
一、按再審原告提起再審之訴，應依行政訴訟法第277條第1項第
    4款表明再審理由，此為必須具備之程式。所謂表明再審理
    由，必須指明確定判決有如何合於法定再審事由之具體情事
    ，始為相當，倘僅泛言有何條款之再審事由，而無具體情事
    者，尚難謂已合法表明再審理由。如未表明再審理由，法院
    無庸命其補正。
二、本件再審原告對本院95年度判字第1210號確定判決（下稱原
    判決）提起再審之訴，略以：依司法院釋字第474號解釋意
    旨，請求權時效應先在公法請求權之體系內，探求是否有與
    系爭法律未明文規定請求權時效之請求權性質相近者，如有
    ，即應優先適用該公法體系內之相關規定，以符平等原則；
    如無，始得適用民法第125條至第127條相關規定。然原判決
    違反類推適用之法理及平等原則，逕參酌法務部民國90年3
    月22日發布之法90令字第0008617號函之意見及本院93年度
    判字第1488號判決之意見，誤將本件公法上不當得利返還請
    求權，類推適用民法第125條15年之請求權時效，顯有判決
    不適用法規及適用法規錯誤之違法。縱認應類推適用民法有
    關消滅時效之規定，本件再審被告發給再審原告之警勤加給
    較類似於薪資，此亦為原判決所自承，而薪資之請求權時效
    ，參照臺灣高等法院86年度勞再字第2號見解，亦應屬民法
    第126條規定得適用短期消滅時效之定期給付債權，故本件
    警勤加給亦應僅有5年之消滅時效，原判決雖認本件應類推
    適用民法之規定，卻未適用有利於再審原告之民法第126條
    規定，顯有割裂類推適用民法之適用錯誤，不符平等原則，
    顯有適用法規錯誤之違法云云。經核再審原告之上開理由，
    無非重述其在前訴訟程序之理由，或以其一己對上開法律之
    誤解，就原判決已詳予論述或駁斥其主張之理由，任意指摘
    原判決為不當，並未具體表明原判決所適用之法規究有如何
    顯然不合於法律規定，或有如何顯然違背法律、司法院解釋
    或本院判例之情事，難謂已合法表明再審理由。依首揭規定
    及說明，本件再審之訴為不合法，應予駁回。
三、依行政訴訟法第278條第1項、第104條、民事訴訟法第95條
    、第78條、第85條第1項前段，裁定如主文。
中    華    民    國    97    年    4     月    22    日
                    最高行政法院第四庭
                        審判長法官  鍾  耀  光
                              法官  吳  慧  娟
                              法官  姜  仁  脩
                              法官  王  德  麟
                              法官  黃  清  光
以  上  正  本  證  明  與  原  本  無  異
中    華    民    國    97    年    4     月    22    日
                              書記官  王  史  民


司法院資訊處製作；財團法人民間司法改革基金會備份。
